臺灣高等法院花蓮分院刑事判決　　　　　　　　九十三年度交上更(一)字第一四號
　　上　訴　人　臺灣臺東地方法院檢察署檢察官
　　被　　　告　乙○○
右上訴人因被告過失致死案件，不服臺灣臺東地方法院八十九年度交訴字第二二號中
華民國九十年三月二十八日第一審判決（起訴案號：臺灣臺東地方法院檢察署八十九
年度偵字第一四一二號），提起上訴，經最高法院發回，本院判決如左：
    主  文
上訴駁回。
    事  實
一、乙○○平日以從事雜工維生，因而駕駛車輛為其附隨義務，係從事駕駛業務之人
    。其於民國（下同）八十九年七月一日下午七時十五分許，駕駛車號ＷＵ－四二
    九一號自用小貨車下工返家，沿臺東市○○路往卑南方向行駛，途經該路一○一
    ○號（即馬蘭榮家）前之行人穿越道時，本應注意汽車行近行人穿越道前，應減
    速慢行，且依當時情形又無不能注意之情事，竟疏未注意，未減速即貿然通過。
    適有庚○○○與其子戴振森先後行走於其前開行人穿越道上，迨乙○○發現車前
    有行人時已煞避不及，其車左前方部分撞及戴振森，致戴振森倒地後顱內、胸內
    出血，經送醫急救後不治死亡。乙○○於肇事後，在犯罪未被發現前，當場向前
    往處理之員警戊○○、甲○○自首，而接受裁判。
二、案經臺灣臺東地方法院檢察署檢察官自動檢舉偵查起訴。
    理  由
一、右揭事實，業據被告乙○○於偵審中坦承不諱，核與被害人之母庚○○○、配偶
    丁○○證述情節相符；復有交通事故調查報告表、現場照片五紙在卷可憑。又被
    害人戴振森係因本件車禍受傷死亡，亦經臺灣臺東地方法院檢察署檢察官督同法
    醫師相驗屬實，製有勘驗筆錄、相驗屍體證明書、驗斷書附卷可稽。按汽車行近
    行人穿越道前應減速慢行，遇有行人穿越時，無論有無交通警察指揮或號誌指示
    ，均應暫停讓行人先行通過，道路交通安全規則第一百零三條定有明文。被告駕
    車自應注意上述道路交通安全規則之規定，且依卷附之交通事故調查報告表所載
    ，本件肇事時雖係夜間但有照明設施，路況視距皆良好，被告並無不能注意之情
    事，竟未注意減速慢行讓行人先行通過，被告之駕車行為顯有過失。又被害人戴
    振森確因本件車禍導致顱內、胸內出血死亡，是被告業務過失行為與被害人死亡
    結果間，自具有相當因果關係。本件事證明確，被告犯行堪予認定。
二、被告平日以從事雜工維生，駕駛小貨車係完成其主要工作所附隨之輔助事務，本
    件車禍發生之時又係被告下工駕車返家等情，亦為被告坦承無訛，故被告本件行
    為時為從事駕駛業務之人。核被告所為，係犯刑法第二百七十六條第二項之業務
    過失致死罪。又道路交通管理處罰條例第八十六條第一項規定：「汽車駕駛人..
    ....行駛人行道或行人穿越道，不依規定讓行人優先通行，因而致人受傷或死亡
    ，應負刑事責任者，加重其刑至二分之一」；被告駕車行經行人穿越道，應特別
    注意讓行人優先通行，其竟漫不經心，致被害人死亡而應負刑事責任，另應依上
    開法條加重其刑。再被告於本件犯罪未被發現前即向至現場之處理警員戊○○、
    甲○○坦承肇事，而當時勤務中心並未告知係何人肇事，被告於本件犯罪未被發
    現前即向警方自首接受裁判，亦經證人即現場處理員警戊○○、甲○○到庭結證
    甚詳 (本院卷第三十七頁），應依自首之規定減輕其刑，且先加後減。原審因依
    上開法律規定，並審酌被告之過失程度嚴重，惟犯罪後態度良好，業與被害人配
    偶丁○○、子戴志偉、女戴筱茜成立和解，賠償損害新台幣（下同）二百十萬元
    等一切情狀，量處有期徒刑壹年；又斟酌被告前未曾受有期徒刑以上刑之宣告，
    經此教訓，應知警惕，而無再犯之虞，認以暫不執行刑罰為適當，併諭知緩刑四
    年，以勵其自新，認事用法及量刑俱無不當。檢察官依被害人父母己○、庚○○○請求提起上訴，上訴意旨略以：被告撞及被害人戴振森後，又將其拖行甚遠，
    恐有殺人之未必故意；又被告迄未與被害人父母和解，惡性非輕，原審僅量處被
    告有期徒刑一年，並諭知緩刑，實屬輕縱云云。惟查：被告肇事後即將車輛煞住
    ，停放於馬蘭榮家前路口，有交通事故調查報告表在卷可稽；且被告肇事後立刻
    打電話報警一節，亦經被害人之母庚○○○在偵查中證述甚明；被告自無撞及被
    害人戴振森後，又將其拖行甚遠，而有殺人未必故意之情形。且被告已於本院與
    被害人父己○、母庚○○○達成民事和解賠償十五萬元，而於原審未能與之達成
    和解，乃係被害人之配偶丁○○於洽談和解時稱能代表被害人父母，故將全部金
    額交付予丁○○，業據證人丙○○即調解委員至庭證述綦詳。檢察官上訴意旨以
    此民事責任問題，指摘原審量刑過輕，並無足取，其上訴應予以駁回。
據上論斷，應依刑事訴訟法第三百六十八條，判決如主文。
本案經檢察官崔紀鎮到庭執行職務。
中      華      民      國      九十三      年     四     月   二十九   日
                                    審判長法官  謝  志  揚
                                          法官  莊  謙  崇
                                          法官  陳  淑  媛
右正本證明與原本無異。
如不服本判決，應於送達後十日內，向本院提出上訴狀。其未敘述理由者，並應於提
出上訴狀後十日內向本院補提理由狀(須附繕本)。
                                        書記官  邱  廣  譽
中      華      民      國      九十三      年     四     月    三十    日
